【裁判字號】    89,易,1176
【裁判日期】    891017
【裁判案由】    竊盜
【裁判全文】
臺灣臺南地方法院刑事判決                        八十九年度易字第一一七六號
    公  訴  人  臺灣台南地方法院檢察署檢察官
    被      告  丙○○
右列被告因竊盜案件，經檢察官提起公訴（八十九年度偵字第三二二一號），本院判
決如左：
    主    文
丙○○連續竊盜，累犯，處有期徒刑壹年。扣案錀匙壹支沒收。
    事    實
一、丙○○曾因違反麻醉藥品管理條例案件，經判處有期徒刑六月確定，於民國八十
    七年四月二十三日執行完畢，仍不知悔改，復意圖為自己不法之所有，並基於概
    括之犯意，先於八十八年十二月二十三日上午八時許，在台南縣永康市○○路四
    七七巷十五號前，持其所有的鑰匙，竊取甲○○所有車牌號碼ＮＭＬ─八七七號
    之機車一輛，得手後作為交通工具使用。復於八十九年二月十一日晚上八時許，
    在台南縣永康市○○路二十二號地下室，再以相同手法，竊取乙○○所有車牌號
    碼ＮＩＴ─六六六號之機車一部。丙○○於得手後，將二部機車之車牌互換使用
    。嗣於八十九年三月一日晚上九時四十五分許，在台南縣永康市○○路十巷口，
    欲再使用車牌號碼ＮＩＴ─六六六號之機車（當時該機車懸掛ＮＭＬ─八七七號
    之車牌）時，為警當場查獲，並扣得丙○○所有供其竊取機車所用之鑰匙壹把及
    前揭車牌號碼ＮＭＬ─八七七號及ＮＩＴ─六六六號之機車各壹部。
二、案經甲○○訴請及台南縣警察局永康分局報請台灣台南地方法院檢察署檢察官偵
    查起訴。
    理    由
一、訊據被告丙○○矢口否認有何竊取機車之犯行，辯稱伊視力不好，不可能竊盜機
    車云云。經查，被告於警訊時已坦承竊取車牌號碼ＮＩＴ─六六六號之機車及Ｎ
    ＭＬ─八七七號車牌，復有扣押書壹紙、贓物認領保管單貳紙及車輛竊盜、車牌
    失竊資料個別查詢報表─查詢車輛認可資料貳紙附卷可憑。再查，被告於八十七
    年間雖有眼疾，亦經國軍高雄總醫院及行政院衛生署台南醫院函覆屬實，惟因並
    無被告於八十八年間之就診資料，並無法證明被告於八十八年十二月至八十九年
    三月間之視力狀況。又查，於八十九年三月一日晚上查獲被告之員警即台南縣永
    康分局警員王俊雄證稱「我們在現場埋伏，看到被告走過來，坐上車，把鑰匙插
    上電門，走上去時，被告正在啟動車子。我們認為他在行動上及視力都沒有問題
    」等語（見本院八十九年七月二十五日審理筆錄），是以證人證詞觀之，被告於
    八十九年三月一日被查獲時之視力尚不致影響被告之行動能力。復查，被告被查
    獲時，正欲發動使用懸掛ＮＭＬ─八七七號車牌之原車牌號碼ＮＩＴ─六六六號
    之機車，復為警於相距約二十公尺處（參本院八十九年七二十五日審理筆錄中證
    人警員王俊雄之證詞）查獲懸掛ＮＩＴ─六六六號車牌之原車牌號碼ＮＭＬ─八
    七七號之機車，顯見該二部互換車牌之機車，應均為被告所竊，而非ＮＭＬ─八
    七七號僅偷車牌。是被告所辯，顯係事後畏罪卸責之詞，不足採信。本件事證明
    確，被告犯行，洵堪認定。
二、核被告所為，係犯刑法第三百二十條第一項竊盜罪。被告先後二次竊盜犯行，時
    間緊接，犯罪構成要件相同，顯係基於概括之犯意反覆為之，應依連續犯之規定
    論以一罪並加重其刑。再被告曾因違反麻醉藥品管理條例案件，經判處有期徒刑
    六月確定，於八十七年四月二十三日執行完畢，有台灣台南地方法院檢察署前案
    資料查註紀錄表及台灣高等法院被告全國前案紀錄表在卷可按，其於五年之內再
    犯本件有期徒刑以上之罪，為累犯，應依法遞加重其刑。爰審酌被告被罪之動機
    、目的、手段、所得利益、所生損害及犯罪後之態度等一切情狀，量處如主文所
    示之刑，以資懲戒。扣案鑰匙壹支為被告所有供犯罪所用之物，依法宣告沒收。
三、據上論斷，應依刑事訴訟法第二百九十九條第一項前段，刑法第五十六條、第三
    百二十條第一項、第四十七條、第三十八條第一項第二款，罰金罰鍰提高標準條
    例第一條前段，判決如主文。
中      華      民      國    八  十  九    年    十    月    十  七    日
                                    臺灣臺南地方法院刑事第一庭
                                        法  官  王  獻  楠
右正本證明與原本無異。
如不服本判決，應於判決送達後十日內，向本院提出上訴狀。
                                        書記官  陳  玉  果
中      華      民      國    八  十  九    年    十    月    十  七    日
附錄本案論罪科刑法條全文。
刑法第三百二十條第一項：
  意圖為自己或第三人不法之所有，而竊取他人之動產者，為竊盜罪，處五年以下有
  期徒刑、拘役或五百元以下罰金。


司法院資訊處製作；財團法人民間司法改革基金會備份。
